# 递延所得税费用

提问人：郭小侠 时间：2017-03-14 09:27:09
请教陈版及各位老师，被审计单位以前年度一直亏损，今年开始盈利，应先弥补以前年度的亏损，弥补完后在有剩余才需要计提所得税，今年的盈利未弥补完以前年度亏损，但是明年预计有足够的应纳税所得额来弥补剩余的亏损，在这这种情况下，今年计提的坏账准备及剩余的未弥补亏损是否要确认递延所得税资产，如果确认，所得税费用成为负值是否合适？

回答人：chenyiwei
这还是取决于在可预见的未来（不超过 5 年）内可获得的应纳税所得额的预测。在预测了该 5 年内应纳税所得额的总数之后，如果该预测总数大于本期末尚未弥补的税务亏损，则可以全额确认与可抵扣亏损相关的递延所得税负债。并可在预测总数超出本期末未弥补税务亏损的差额的限度内，确认与资产减值准备等可抵扣暂时性差异相关的递延所得税资产。如果由此导致本期的所得税费用（递延所得税费用）为负数，也属正常，能够合理解释。